【裁判字號】    94,訴,2290
【裁判日期】    950331
【裁判案由】    毒品危害防制條例
【裁判全文】
臺灣板橋地方法院刑事判決              94年度訴字第2290號
公  訴  人  臺灣板橋地方法院檢察署檢察官
被      告  甲○○
上列被告因違反毒品危害防制條例案件，經檢察官提起公訴（九
十四年度毒偵字第四０五二號），及移送併辦（九十四年度核退
毒偵字第二三三三號、核退字第四三八八號、毒偵字第五四三二
號）；被告於準備程序中就被訴之事實為有罪陳述，本院合議庭
裁定由受命法官獨任行簡式審判程序，並判決如下：
    主  文
甲○○連續施用第一級毒品，累犯，處有期徒刑壹年。扣案第一
級毒品海洛因驗餘淨重零點捌肆公克、海洛因殘渣袋壹只內之海
洛因殘渣（量微無法秤重）均沒收銷燬之；盛裝上開第一級毒品
洛因之外包裝（塑膠）袋肆只（重壹點陸參公克）、留有上開海
洛因殘渣之外包裝（塑膠）袋壹只、注射針筒參支、分撥器（即
吸管）壹支、電子磅秤壹台、分裝袋貳佰伍拾陸只均沒收。
    事  實
一、甲○○前因違反毒品危害防制條例案件，經臺灣臺北地方法
    院於民國八十九年九月二十六日以八十九年度店簡字第五二
    七號判處有期徒刑三月，如易科罰金以銀元三百元折算一日
    ，於九十年五月二十二日易科罰金執行完畢。又因施用第二
    級毒品安非他命案件，經本院以八十九年度毒聲字第六五一
    七號裁定送觀察、勒戒後，認無繼續施用毒品之傾向，於八
    十九年十二月十四日執行完畢釋放出所，並經臺灣板橋地方
    法院檢察署檢察官於同年十二月十五日以八十九年度毒偵字
    第六六００號不起訴處分確定。復因施用第二級毒品安非他
    命案件，經本院以九十二年度毒聲字第三六一０號裁定送觀
    察、勒戒後，認無繼續施用毒品之傾向，經上開檢察署檢察
    官於九十二年十二月十日以九十二年度毒偵字第三八０六號
    不起訴處分確定，並於同年十二月十一日執行完畢釋放出所
    。再於九十三、九十四年間因施用第一級毒品、第二級毒品
    案件，經本院於九十四年七月十八日以九十四年度訴字第八
    七二號判處有期徒刑十月（施用海洛因部分）、有期徒刑六
    月（施用安非他命部分），應執行有期徒刑一年二月，於九
    十四年八月三十日確定（現在監執行）。另於九十四年八、
    九月間因施用第二級毒品案件，經本院於九十四年十一月三
    十日以九十四年度簡字第五三九二號判處有期徒刑六月，如
    易科罰金以銀元三百元折算一日（尚未確定）。
二、甲○○猶不知悔改，其明知海洛因係毒品危害防制條例所規
    定之第一級毒品，不得非法持有及施用，竟於上開觀察、勒
    戒執行完畢釋放後五年內，及前案（即本院九十四年度訴字
    第八七二號案件）判決宣示後，復基於施用第一級毒品海洛
    因之概括犯意，於九十四年七月二十一日下午三時許起至九
    十五年二月八日下午五時許止，連續在其臺北縣板橋市○○
    路二七四號一樓住處、友人張敏位於臺北縣板橋市○○路○
    段十號五之一樓住處，或臺北縣板橋市○○路○段一七一號
    「永佳賓館」三０一號房內等處，以將毒品海洛因加水稀釋
    後用針筒注射至身體之方式，非法施用第一級毒品海洛因多
    次，平均二至三日施用一次。嗣先後於下列時、地為警查獲
    ：(一)於九十四年七月二十一日下午五時三十分許，甲○○與
    邱姵綾、彭文松、陳秀青、張敏（上開四人另案審理），在
    臺北縣板橋市○○路○段十號五之一樓同為警查獲，並扣得
    甲○○所有且供其施用之海洛因四包（扣案毛重二‧四二公
    克、淨重一‧二六公克，經取樣部分檢驗用罄，驗餘淨重０
    ‧八四公克；空包裝重一‧六三公克）、供施用海洛因時所
    用之注射針筒二支、分撥器（即吸管）一支、電子磅秤一台
    ，及供其施用海洛因犯罪預備之未使用過分裝袋二百五十六
    只，及甲○○所有而與本案施用海洛因犯行無涉之安非他命
    一包（扣案毛重０‧五五公克、淨重０‧四０公克）、安非
    他命十一包（扣案毛重九‧六二公克、淨重七‧八六公克）
    、吸食器一組、玻璃球一顆，與邱姵綾所有而與本案施用海
    洛因犯行無涉之安非他命一包（扣案毛重０‧三一公克、淨
    重０‧一五公克）；(二)於九十四年九月十八日下午五時二十
    分許，甲○○與蔡淑珍（另案審理）在臺北縣三重市○○路
    十一號五樓五一０室同為警查獲，並扣得甲○○所有且供其
    施用海洛因時所用之海洛因殘渣（量微無法秤重）包裝（塑
    膠）袋一只、注射針筒一支，及甲○○所有而與本案施用海
    洛因犯行無涉之吸食器一組、帳單二張，與蔡淑珍所有而與
    本案施用海洛因犯行無涉之安非他命九包（扣案淨重二‧七
    公克）、電子磅秤一台、分裝袋二百只、帳單三張；(三)甲○
    ○於審理中經本院傳拘無著，本院於九十四年十二月十六日
    對其發布通緝，嗣於九十五年二月八日晚上八時許，其在臺
    北縣板橋市○○路○段一七一號前為警查獲。甲○○上述三
    次為警查獲後，經警採集其尿液送驗，三次結果均呈毒品海
    洛因代謝物嗎啡、安非他命類陽性反應（甲○○涉犯施用安
    非他命部分未據起訴），始查悉上情。
三、案經臺北市政府警察局大安分局移送臺灣板橋地方法院檢察
    署檢察官偵查起訴，暨臺北縣政府警察局三重分局報請臺灣
    板橋地方法院檢察署檢察官移送本院併案審理。
    理  由
一、訊據被告甲○○對於上揭時地，施用第一級毒品海洛因之犯
    罪事實，於警詢、偵查及本院審理中均坦承不諱，並有供其
    施用之白色粉末四包（扣案毛重二‧四二公克、淨重一‧二
    六公克）、供施用海洛因時所用之注射針筒二支、分撥器（
    即吸管）一支、電子磅秤一台、供施用海洛因犯罪預備之未
    使用過分裝袋二百五十六只（以上係九十四年七月二十一日
    查扣）、供施用海洛因時所用之海洛因殘渣（量微無法秤重
    ）包裝（塑膠）袋一只、注射針筒一支（以上係九十四年九
    月十八日查扣）扣案可資佐證。又被告三次為警查獲所採集
    尿液經送鑑定，均呈海洛因代謝物嗎啡陽性反應，有臺灣檢
    驗科技股份有限公司九十四年八月十二日（尿液檢體編號０
    ０五二九０號）濫用藥物尿液檢驗報告、尿液檢驗委驗單、
    臺灣檢驗科技股份有限公司九十四年十月三日（尿液檢體編
    號0000000000號）濫用藥物尿液檢驗報告、尿液
    代碼對照表、臺灣檢驗科技股份有限公司九十五年三月七日
    （尿液檢體編號Ｇ一０四四八六號）濫用藥物尿液檢驗報告
    、尿液代碼對照表各一紙在卷可稽（被告上開三次為警查獲
    所採集尿液送驗，亦呈安非他命類陽性反應，而涉有施用安
    非他命之犯行，惟第一次為警查獲部分，業據檢察官認為前
    案刑事判決效力所及，另以九十四年度毒偵字第四０五二號
    惟不起訴處分確定，第二次為警查獲部分，亦經檢察官以九
    十四年度核退偵字第二三三三號併案意旨書移送本院九十四
    年度簡字第五三九二號案件併案審理中）。另上述扣案之白
    色粉末四包經送法務部調查局鑑定，確為第一級毒品海洛因
    （扣案毛重二‧四二公克、淨重一‧二六公克，經取樣部分
    檢驗用罄，驗餘淨重０‧八四公克；空包裝重一‧六三公克
    ）無誤，此有該局編號九十四年十月十四日調科壹第000
    000000號鑑定通知書一紙附卷可憑。再被告前於八十
    九年、九十二年間因施用第二級毒品安非他命案件，經本院
    以八十九年度毒聲字第六五一七號、九十二年度毒聲字第三
    六一０號裁定二次送觀察、勒戒後，均認無繼續施用毒品之
    傾向，並分別於九十二年十二月十一日、八十九年十二月十
    四日執行完畢執行完畢釋放出所，並經臺灣板橋地方法院檢
    察署檢察官分別以八十九年度毒偵字第六六００號、九十二
    年度毒偵字第三八０六號不起訴處分確定，復於九十三、九
    十四年間因施用第一級毒品、第二級毒品案件，經本院於九
    十四年七月十八日以九十四年度訴字第八七二號判處有期徒
    刑十月（施用海洛因部分）、有期徒刑六月（施用安非他命
    部分），應執行有期徒刑一年二月，於九十四年八月三十日
    確定，有上開不起訴處分書電腦列印本、臺灣高等法院被告
    前案紀錄表附卷可憑，足認被告係觀察、勒戒執行完畢釋放
    後五年內，且於本院九十四年度訴字第八七二號案件判決宣
    示後再犯施用第一級毒品之罪，本案事證明確，被告犯行洵
    堪認定，應依法論科。
二、按海洛因係毒品危害防制條例第二條第二項第一款所明定之
    第一級毒品，不得非法持有、施用。核被告所為，係犯毒品
    危害防制條例第十條第一項之施用第一級毒品海洛因罪。其
    施用第一級毒品海洛因前後持有海洛因之低度行為，應為施
    用海洛因之高度行為所吸收，不另論罪。又被告所為數施用
    海洛因之行為，時間緊接，犯罪構成要件相同，顯係出於概
    括之犯意為之，為連續犯，應依刑法第五十六條之規定以一
    罪論，並加重其刑。被告有事實欄第一項所載之犯罪執行完
    畢紀錄，有前開臺灣高等法院被告前案紀錄表附卷可按，其
    於有期徒刑之執行完畢後五年內，再犯本件有期徒刑以上之
    罪，為累犯，應依刑法第四十七條之規定加重其刑，並依法
    遞加重其刑。至公訴人起訴被告施用第一級毒品海洛因之犯
    罪事實，雖僅論及被告於九十四年七月二十一日晚上十時三
    十分許採尿前回溯二十六小時內之某時施用海洛因之犯行，
    惟被告其餘施用第一級毒品海洛因行為，既與上述起訴論罪
    科刑部分有連續犯之裁判上一罪關係，自為起訴效力所及，
    且其中九十四年九月十八日為警查獲前施用海洛因之犯行，
    亦經臺灣板橋地方法院檢察官移送併案審理，是本院自應一
    併審判，併予敘明。爰審酌被告前有二次施用毒品之犯罪執
    行紀錄，素行不佳，其犯罪之動機、目的、手段，施用毒品
    戕害被告自己身心健康所生危害，被告施用毒品之時間、次
    數，及被告數度為警查獲後又再行施用毒品，顯見其未確實
    戒除施用毒品之惡習，兼衡被告國中畢業之智識程度（見警
    詢調查筆錄），及犯後坦承犯行之態度等一切情狀，量處如
    主文所示之刑，以資儆懲。
三、沒收部分：
（一）九十四年七月二十一日扣案之海洛因四包驗餘淨重０‧八
      四公克，及同年九月十八日扣案之海洛因殘渣包裝（塑膠
      ）袋一只內之海洛因殘渣（量微無法秤重），均係查獲之
      第一級毒品，已如前述，應依毒品危害防制條例第十八條
      第一項前段之規定，宣告沒收銷燬之；上述取樣之海洛因
      部分，因檢驗用罄而滅失，爰不另為沒收銷燬之諭知。又
      盛裝上開四包海洛因之外包裝（塑膠）袋四只（重一‧六
      三公克），並非查獲之毒品，該四只外包裝（塑膠）袋與
      上開九十四年九月十八日扣案留有海洛因殘渣（量微無法
      秤重）之外包裝（塑膠）袋一只，均係被告所有且供其施
      用海洛因時所用（盛裝）之物；另九十四年七月二十一日
      扣案之注射針筒二支、分撥器（即吸管）一支、電子磅秤
      一台、同年九月十八日扣案之注射針筒一支，亦係被告所
      有供其施用海洛因時所用之物；再九十四年七月二十一日
      扣案之未使用過分裝袋二百五十六只，則係被告所有供其
      施用海洛因犯罪預備之物等情，以上各節均據被告於審理
      中供明在卷，上開物件均依刑法第三十八條第一項第二款
      之規定宣告沒收之。
（二）九十四年七月二十一日扣案屬於被告所有之安非他命一包
      （扣案毛重０‧五五公克、淨重０‧四０公克）、安非他
      命十一包（扣案毛重九‧六二公克、淨重七‧八六公克）
      、同日被查獲之被告邱姵綾所有之安非他命一包（扣案毛
      重０‧三一公克、淨重０‧一五公克）、被告所有之吸食
      器一組、玻璃球一顆，及九十四年九月十八日扣案屬於被
      告所有之吸食器一組、帳單二張、安非他命九包（扣案淨
      重二‧七公克）、同日被查獲之被告蔡淑珍所有之電子磅
      秤一台、分裝袋二百只、帳單三張等物，或係查獲之第二
      級毒品安非他命，或係被告所有供其施用安非他命所用或
      同日被查獲之其他人所有之物，惟被告於審理中供稱其係
      分開施用海洛因與安非他命等語，且本案被告所犯施用安
      非他命犯行部分未據檢察官提起公訴；此外，復無其他證
      據足以證明上開扣案安非他命或其他物件與被告本案施用
      海洛因之犯行有何關聯性，應認與被告本案施用海洛因犯
      行無涉，自不於本案宣告沒收或沒收銷燬之諭知，附此敘
      明。
四、末查被告第三次為警查獲所採集尿液送驗，亦呈安非他命類
    陽性反應，而涉有施用安非他命之犯行部分，應由另行檢察
    官查明偵處，併予指明。
據上論斷，應依刑事訴訟法第二百七十三條之一第一項、第二百
九十九條第一項前段，毒品危害防制條例第十條第一項、第十八
條第一項前段，刑法第十一條、第五十六條、第四十七條、第三
十八條第一項第二款，判決如主文。
中    華    民    國  九十五  年    三  月    三十一  日
                  刑事第十九庭  法  官  楊志雄
以上正本證明與原本無異。
如不服本判決應於送達後十日內向本院提出上訴狀。
                                書記官  胡勤義
中    華    民    國  九十五  年    三  月    三十一  日
附錄本案論罪科刑法條全文：
毒品危害防制條例第十條
施用第一級毒品者，處六月以上五年以下有期徒刑。
施用第二級毒品者，處三年以下有期徒刑。


司法院資訊處製作；財團法人民間司法改革基金會備份。
